# 向客户取得的可明确区分商品公允价值不能合理估计

提问人：安好 时间：2023-06-30 17:18:27
陈版您好，新收入准则第十九条中“向客户取得的可明确区分商品公允价值不能合理估计的，企业应当将应付客户对价全额冲减交易价格。”这样的话，取得的可明确区分商品应该以什么价值入账，计入什么对方科目，谢谢！

回答人：chenyiwei
这种情况下，取得的可明确区分商品的入账金额为零，即不对其分配金额。因为缺乏合理的分配依据和基础。